ACORDAO-COMPLETO-2374717

ACÓRDÃO DE RELAÇÃO

ACÓRDÃO DE RELAÇÃO 9729/2019 ATA 35/2019 - SEGUNDA CÂMARA

Acórdão 9729/2019-TCU-Segunda Câmara
VISTO, relacionado e discutido este auto de Admissão, de servidor do Ministério da Saúde (vinculador) , encaminhados a este Tribunal para apreciação na forma da Instrução Normativa TCU 78/2018.
Considerando que no ato de admissão constante deste processo foi detectada a existência do respectivo desligamento, conforme verificação da documentação anexada, seja por meio da constatação da existência de ato de desligamento na base Sisac e Siape, ou pela constatação do óbito do servidor;
Considerando o parecer do Ministério Público junto a este Tribunal; 
ACORDAM os Ministros do Tribunal de Contas da União, diante das razões expostas pelo Relator, com fulcro nos arts. 1º, inciso V, e 39, inciso I, ambos da Lei 8.443, de 16 de julho de 1992, c/c os 1º, inciso VIII; 17, II; 62, III; 137, IV; 143, II e 260, do RI/TCU, em:
a) Considerar prejudicado por perda de objeto o ato de admissão abaixo relacionado, tendo em vista não produzir mais efeito financeiro, por força do art. 7º da Resolução TCU nº 206, de 2007, alterada pela Resolução 237/2010.
b) Informar aos interessados que o presente Acórdão pode ser acessado por meio do endereço eletrônico www.tcu.gov.br/acordaos.
1. Processo TC-Processo 028.913/2019-1 (ATOS DE ADMISSÃO) 
	1.1. Interessados: Alexandra Santos Cunha Santos (XXX.886.587-XX) ; Aline Menezes Vieira (XXX.867.338-XX) ; Aline Peixoto Campos (XXX.686.507-XX) ; Amauri Pereira Muniz (XXX.649.637-XX) ; Ana Laura da Silva Cortez Goncalves (XXX.016.677-XX) ; Ana Lucia Nocchi dos Santos (XXX.399.507-XX) ; Ana Maria Barboza Falbo (XXX.535.957-XX) ; Ana Maria Justino Daniel (XXX.860.587-XX) ; Ana Patricia Nunes de Oliveira (XXX.402.125-XX) ; Ana Paula Sousa de Lima (XXX.707.627-XX) ; Ana Paula de Souza (XXX.347.387-XX) ; Andre Avila de Azevedo (XXX.350.457-XX) ; Andre Henrique Pereira da Silveira (XXX.544.167-XX) ; Andrea Reis Trindade de Moura (XXX.648.377-XX) ; Andrea da Costa Teixeira Coutinho (XXX.521.087-XX) ; Andreia Silva Ribeiro (XXX.237.177-XX) ; Angela Maria Vieira de Melo (XXX.267.737-XX) ; Angelina Sapucaia Costa de Oliveira (XXX.598.887-XX) ; Benedito Nascimento (XXX.671.127-XX) ; Georgia Renata Blanco da Silva (XXX.026.167-XX) 
	1.2. Órgão/Entidade: Ministério da Saúde (vinculador) 
	1.3. Relator: Ministro Raimundo Carreiro
	1.4. Representante do Ministério Público: Procurador Sergio Ricardo Costa Caribé
	1.5. Unidade Técnica: Secretaria de Fiscalização de Pessoal (SEFIP) .
	1.6. Representação legal: não há.
	1.7. Determinações/Recomendações/Orientações: não há.

Segunda Câmara

Ministério da Saúde (vinculador)

Alexandra Santos Cunha Santos (XXX.886.587-XX); Aline Menezes Vieira (XXX.867.338-XX); Aline Peixoto Campos (XXX.686.507-XX); Amauri Pereira Muniz (XXX.649.637-XX); Ana Laura da Silva Cortez Goncalves (XXX.016.677-XX); Ana Lucia Nocchi dos Santos (XXX.399.507-XX); Ana Maria Barboza Falbo (XXX.535.957-XX); Ana Maria Justino Daniel (XXX.860.587-XX); Ana Patricia Nunes de Oliveira (XXX.402.125-XX); Ana Paula Sousa de Lima (XXX.707.627-XX); Ana Paula de Souza (XXX.347.387-XX); Andre Avila de Azevedo (XXX.350.457-XX); Andre Henrique Pereira da Silveira (XXX.544.167-XX); Andrea Reis Trindade de Moura (XXX.648.377-XX); Andrea da Costa Teixeira Coutinho (XXX.521.087-XX); Andreia Silva Ribeiro (XXX.237.177-XX); Angela Maria Vieira de Melo (XXX.267.737-XX); Angelina Sapucaia Costa de Oliveira (XXX.598.887-XX); Benedito Nascimento (XXX.671.127-XX); Georgia Renata Blanco da Silva (XXX.026.167-XX)

RAIMUNDO CARREIRO

não há.

Procurador Sergio Ricardo Costa Caribé

ATOS DE ADMISSÃO (ADS)

Secretaria de Fiscalização de Pessoal (SEFIP).